【裁判字號】    97,重訴,143
【裁判日期】    980119
【裁判案由】    給付貨款
【裁判全文】
臺灣臺南地方法院民事判決             97年度重訴字第143號
原      告  紳室家飾有限公司
法定代理人  甲○○
訴訟代理人  王錦堂律師
            王炯棻律師
上  一  人
複 代 理人  黃永隆律師
            黃郁婷律師
被      告  乙○○
訴訟代理人  張文嘉律師
上列當事人間請求給付貨款事件，經本院於民國98年1月5日言詞
辯論終結，判決如下：
    主      文
原告之訴及假執行之聲請均駁回。
訴訟費用新臺幣陸萬捌仟零貳拾參元由原告負擔。
    事實及理由
壹、程序部分：
    按訴狀送達後，原告不得將原訴變更或追加他訴。但擴張或
    減縮應受判決事項之聲明者，不在此限，民事訴訟法第255
    條第1項第3款定有明文。本件原告原起訴請求被告應給付原
    告新臺幣（以下未記載幣別者，皆同）6,765,060元，及自
    起訴狀繕本送達被告翌日起至清償日止，按週年利率百分之
    5計算之利息，嗣於民國97年10月6日民事準備書（二）狀中
    ，減縮訴之聲明為請求6,735,134元，及自起訴狀繕本送達
    被告翌日起至清償日止，按週年利率百分之5計算之利息（
    見本院卷108頁），核無變更訴訟標的，僅減縮應受判決事
    項之聲明，於法並無不合，應予准許，合先敘明。
貳、實體部分：
一、本件原告主張：
(一)被告分別於民國96年4月23日、96年5月21日及96年6月11日
    向原告訂購家具及燈飾，並分別訂立買賣合約書（以下簡稱
    系爭合約一、二、三），金額合計為13,498,650元，而原告
    已依約交貨完畢，惟迄今被告仍有6,735,134元之貨款未給
    付。
(二)被告雖主張物有瑕疵，惟原告否認之：
 1、針對下述二、被告抗辯（一）1、(1)(2)(3)(4)及2、(1)(2)
    之部分：就法國EHALT公司之產品來說，該品牌家具係被告
    在原告門市看過實品，並比較亮面鋼琴烤漆及霧面等2種不
    同塗裝方式及2種不同材質後，才決定購買玫瑰木並以亮面
    鋼琴烤漆方式進行塗裝之產品，原告交付之產品與被告至門
    市看過之產品並無不符，而其中「玫瑰木」並非整個家具全
    部皆以玫瑰原木製作完成，係指展現「玫瑰木」風格所訂製
    系列家具，原告自有出售法國EHALT品牌家具以來，「玫瑰
    木」皆係指玫瑰木貼皮系列家具，並無見過法國EHALT原廠
    以玫瑰木原木而製成之家具，原告既已依照被告所需之款式
    「玫瑰木、鋼琴烤漆」向法國原廠為訂購事，且本件家具亦
    由法國EHALT原廠直接送於被告位於美國之處所，故本件並
    無如被告所述有瑕疵之情形，此有法國EHALT原廠所出具之
    確認函及經法國科瑪（Colmar）法院公證之確認文件可證明
    （見本院卷143、144頁）。
 2、針對下述二、被告抗辯（一）1、(5)之部分：輝煌床組為義
    大利JUMBO原廠生產之床組，雖先從義大利進口至台灣，再
    由台灣運交美國，但確為義大利原裝進口，且亦非擺放在原
    告店面很久之商品（於94年間進口臺灣，95年間陳列門市）
    ，更非樣品，而是與義大利原廠製作之床組新品相同，故無
    被告主張之瑕疵情事。
 3、針對下述二、被告抗辯（一）2、(4)(5)(6)(7)(8)(9)之部
    分：就義大利MICE公司之產品來說，原告門市現場並無展示
    ，此係被告依原廠型錄指定型號、尺寸、花色後，由MICE公
    司依標準材質及規格生產製造，並無不符約定之情事，被告
    稱原告有保證乳膠材質加上下鵝絨之方式交貨，與事實不符
    。
 4、就下述二、被告抗辯（一）2、(3)(10)(11)(12)之部分：否
    認有被告所稱之瑕疵情形。
 5、被告於97年11月10日答辯狀所提國立屏東科技大學研究發展
    處附設木材加工技術服務中心出具之2份檢驗報告（本院卷
    131至134頁），原告否認其真正，蓋檢驗物品因未會同原告
    ，故未能確定所檢驗的標的是否屬於原告出賣之系爭家具，
    因此該檢驗報告自非能證明系爭家具有如其記載之瑕疵。另
    關於檢驗報告（97木材服字第158-1號）認「一般鋼琴面板
    塗膜硬度在3H以上」，原告否認檢驗報告所引之依據，並認
    鋼琴烤漆之塗膜厚度為350um以上、硬度為1.5至2.0H。此外
    ，檢驗報告亦已註明，該報告不得作為訴訟用途。
(三)原告將家具及燈飾運抵洛杉磯被告住宅，被告收受系爭家具
    時，已發現有瑕疵，惟自96年11月系爭貨品交付時起，至被
    告於97年7月9日當庭表示解除契約時止，亦已逾越民法第365
    條解除權6個月之除斥期間。至被告稱系爭輝煌床組在美國交
    貨時，原告之程經理有當場指示搬運工人不必繼續拆封，故
    系爭輝煌床組在美國交貨時，原告即已同意解除契約等語，
    原告否認有同意被告解除契約。
(四)本件原告係依被告於門市現場及由外國廠商型錄中所挑選指
    定之家具後，向外國原廠直接為訂購，待系爭家具完工後再
    由外國廠商直接運送至被告美國指定之處所交付，因系爭家
    具係由外國原廠直接送至被告處所，原告未有故意不告知瑕
    疵之情事。
(五)按為買賣標的之數物中，一物有瑕疵者，除其性質不可分離
    外，買受人僅得就有瑕疵之物解除契約，不能以一物之瑕疵
    而解除全部契約（最高法院87年度台上字第2516號判決參照
    ）。本件原告出賣予被告之系爭家具，包含被告所指之桌椅
    、沙發、床組及燈具等，其性質上均可分別使用，故縱其中
    之一家具有瑕疵者，亦非得解除全部之契約。
(六)被告於97年12月22日當庭提出民事答辯狀，主張受詐欺，依
    民法第93條規定撤銷買受之意思表示，此項主張係在97年11
    月10日言詞辯論期日當庭協議整理本件爭點後始提出之，此
    項主張已屬新的攻擊、防禦方法，原告不同意增列此爭點。
(七)聲明：
 1、被告應給付原告6,735,134元，及自起訴狀繕本送達之翌日起
    至清償日止，按年息百分之5計算之利息。
 2、原告願供擔保，請准宣告假執行。
二、被告抗辯：
(一)原告雖已依系爭合約之約定，將被告所購家具及燈飾運抵被
    告在美國洛杉磯住處，但該原告所交付之家具及燈飾卻有以
    下所述與約定品質不符之情事：
 1、針對系爭合約一的部分：
 (1)加高雙門飾品櫃（數量2、型號ET-HD131BRB-L）、加高單門
    飾品櫃（數量1、型號ET-HD085BRB-L）：合約材質為玫瑰木
    鋼琴烤漆（原告有加收售價10%之款項），實品為玫瑰木皮、
    一般亮面漆（鋼琴烤漆比亮面烤漆施工程序繁雜且價格差異
    甚大），與合約不符。
 (2)265木面矮櫃（數量1、型號ET-HD510BRB）、六尺豪華圓餐桌
    （數量1、型號ET-HD180BRB-1）、圓轉盤（數量1、型號
    ET-HD090BRB）、餐廳落地鏡牆（數量1、型號ET-HD900BRB
    ）、214公分石面亮面備餐櫃（數量1、型號ET-511MRBRB）、
    265公分石面玄關櫃（數量1、型號ET-HD510MRBRB）、電視石
    面矮櫃（數量1、型號HD-510B-6）、加大床頭櫃（數量2、型
    號ET-HD603BRB-L）、化妝台（數量1、型號ET-HD604BRB）、
    化妝鏡（數量1、型號EY-HD909BRB）：不符合約內容之情形
    同上(1)。
 (3)床台（數量1、型號ET-HD-BED-1）：不符合約內容之情形同
    上 (1)外，且實品送達時美國未附床底，在美當地購粗糙床
    底充當，其醜無比，失去歐洲進口精品家具之價值。
 (4)亮面圓背布餐椅（數量8、型號ET-LO813BRB）、亮面圓背扶
    手布餐椅（數量2、型號ET-LO913BRB）：合約內容為凡法國
    EHALT之產品均為玫瑰木/亮面/鋼琴烤漆，而此產品係法國
    EHALT之產品，惟實品非但不是玫瑰木，且以不知名之木材
    混騙，也無貼玫瑰木皮，更無鋼琴烤漆，連亮面漆也都未漆
    上。
 (5)輝煌床台（數量1、型號JO-DES 30）、輝煌床頭櫃（數量2、
    型號JO-DES 32）、輝煌化妝台（數量1、型號JO-DES 38）、
    輝煌化妝鏡（數量1、型號JO-DES 39）、輝煌化妝椅（數量1
    、型號MI-952）：向原告訂購時，原告保證輝煌床組絕對從
    義大利原裝進口，但收到的物品卻是擺放在台灣原告門市展
    示多年之床組，所見之實品非常粗糙老舊，床組所上之漆非
    常不均勻，連木材都沒有覆蓋上，實為離譜，故拒收。在美
    國當下原告銷售經理程慧珍口頭允諾退貨並自行運回台灣，
    當下立即請工人打包，但至今床組仍擱置在美國，回台之後
    ，即違背承諾拒絕處理。（貨櫃由台灣運出）
 2、針對系爭合約二的部分：
 (1)洛可可長餐桌（數量1、型號ET-HD006BRM-L）：合約材質為
    玫瑰木鋼琴烤漆（原告有加收售價10%之款項），實品為玫
    瑰木皮、一般亮面漆（鋼琴烤漆比亮面烤漆施工程序繁雜且
    價格差異甚大），與合約不符。
 (2)方背扶手皮餐椅（數量2、型號ET-LO923BRB）、方背皮餐椅
    （數量12、型號ET-LO823BRB）：合約內容為凡法國EHALT之
    產品均為玫瑰木/亮面/鋼琴烤漆，而此產品係法國EHALT之
    產品，惟實品非但不是玫瑰木，且以不知名之木材混騙，也
    無貼玫瑰木皮，更無鋼琴烤漆，連亮面漆也都未漆上。
 (3)牛皮旋轉書椅（數量1、型號ME-2019）：椅子送達時，椅腳
    嚴重受損，原告卻未處理。
 (4)布沙發三人座（數量1、型號ME-089/3）、布沙發二人座（
    數量1、型號ME-089/2）、布沙發一人座（數量1、型號
    ME-089/1）：合約內容雖未特別標明，但交易協議前，賣方
    有口頭允諾、保證同意以乳膠外加上下鵝絨之材質交貨，且
    義大利進口之精品皆以此材質製作，但送達目的地之實品卻
    以劣質之泡棉充當，坐、背墊質地非常硬，乘坐時非常不舒
    適，且坐墊底下更以粗糙之麻布車製，與原系列訂購內容完
    全不符，皆以非常劣質、粗糙之材料製作，被告以484,837
    元之鉅額價位購買，卻與歐洲進口之精品水準有天壤之別，
    被告有蓄意詐欺之嫌。
 (5)布沙發三人座（數量1、型號ME-2303）、布沙發二人座（數
    量1、型號ME-2302）、布沙發一人座（數量1、型號ME-2301
    ）：除本項產品係被告以411,922元之價格購買外，其他不
    符合約內容之情形同上(4)。
 (6)咖啡桌（數量1、型號ME-2304）、茶几桌（數量2、型號
    ME-2305）：大理石桌邊處理非常粗糙，一般大理石桌邊處
    理係以水磨磨至光亮平整無須上漆，非進口大理石如此水準
    ，連台灣大理石家具亦有如此水準，但被告所收到之實品，
    其桌邊線條水磨非常不平整且粗糙，以類似透明漆之物品抹
    平充當水磨，成交金額如此龐大，竟已如此劣質產品品質充
    當。
 (7)凡塞斯布沙發-3人（數量2、型號ME-2190）、凡塞斯布沙發
    -1人（數量2、型號ME-2192）：當初洽購時買賣雙方同意椅
    墊及椅背之材質以乳膠外加上下鵝絨之材質交貨，且凡塞斯
    系列之正品皆以此材質製作，但送達目的地之實品卻以劣質
    之泡棉充當，質地相當堅硬，乘坐上非常不舒適，且坐墊底
    下更以粗糙之麻布車製，車工、布料將木材骨架花紋覆蓋無
    達到對花效果，一切皆未達凡塞斯系列之國際標準，被告以
    750,215元之鉅額價位購買，卻與名牌凡塞斯之水準有天壤
    之別，原告有蓄意詐欺之嫌。
 (8)凡塞斯布沙發-3人（數量2、型號ME-BEA/S3）、凡塞斯布沙
    發-1人（數量2、型號ME-BEA/S1）：不符合約內容情形除與
    上 (7)相同外，並且對花完全沒有對上、歪七扭八，一般凡
    塞斯系列之沙發，其配件皆為金屬鍍金，但實品之配件並非
    金屬鍍金，僅是塑膠鍍金，與原系列訂購內容完全不符，被
    告卻以797,084元之鉅額價位購買。
 (9)美女圓茶几桌（數量2、型號CI-164）：一般義大利原裝進
    口之茶几，其雕刻工路極細緻且內外皆以精細之烤漆處理，
    送達目的地之實品如同相片非常粗糙，更離譜的是抽屜竟以
    發霉污穢之廉價劣質合板充當頂級進口家具，連上漆都沒有
    ，無法讓人致信此為原裝進口之家具。
(10)茶几桌（數量3、型號HD053BRB）：實品送達美國時，發現
    桌椅嚴重瑕疵。
(11)宮廷燈-15盞（數量1、型號4000/10+5）：一盞電燈不亮，
    有請當地水電師傅查明原因，結果為電燈裡面無電源線，拆
    卸則會破壞外觀，至今原告仍未處理。
(12)宮廷燈-24盞（數量1、型號4000/2）：總重為53KG，送至美
    國時與天花板電源連結處配件皆不合、無法裝置，故被告委
    託美國電匠下訂單，訂製配件花費美金250元，從貨到裝置
    完成拖了半年才完成，一切由被告自行處理，原告亦置之不
    理。
(二)被告將上述家具中之木製桌、椅送國立屏東科技大學研究發
    展處附設木材加工技術服務中心鑑定，從其檢驗報告木材服
    字第97158號及第97158-1號可知，桌子部分表面貼花梨木皮
    ，其他皆以廉價的雜木合皮充當，椅子部分則非玫瑰木，而
    係以廉價之木材山毛櫸，至烤漆部分之硬度更係未達鋼琴烤
    漆標準之3H以上。
(三)原告所交付之家具及燈飾因有上述瑕疵，被告依民法第359
    條規定，於97年7月9日本院言詞辯論期日，當庭表示解除全
    部契約，蓋被告向原告所購買之桌椅櫃、沙發、輝煌床組及
    燈具係一整體，既所交付者與約定不符，則就燈具部分被告
    當亦得解除契約，否則強令被告接受實非合理。若不能解除
    全部契約，至少解除EHALT全部家具、系爭合約二的沙發、輝
    煌床組，亦即系爭合約一全部解除、系爭合約二EHALT的部分
    和沙發解除，系爭合約三則係燈具部分有瑕疵。
(四)原告將家具及燈飾等物品運抵洛杉磯被告住宅後，被告即對
    所有物品進行檢查，檢查結果發現物品有甚多瑕疵及與約定
    品質不符之情事，被告當場即有要求原告經理程慧珍處理，
    之後並曾於97年1月28日以存證信函通知原告貨品有瑕疵，距
    離97年7月9日被告當庭表示解除契約，尚未逾6個月，故被告
    並無逾期不得解除契約之問題。
(五)本件原告係故意不告知瑕疵，且亦構成詐欺，理由如下：
 1、原告實際上所交付EHALT之產品均非玫瑰木、鋼琴烤漆，甚至
    連表面亦非玫瑰木皮，而係使用花梨木、纖維板、雜木貼皮
    與山毛櫸，且若國外廠商很少製造全部皆為玫瑰木之家具，
    大都僅是玫瑰木皮，原告應將此情形據實告知被告。另烤漆
    部分，硬度僅有2H，顯非鋼琴亮面烤漆，可見原告訂製家具
    時，未向製造廠商要求以鋼琴亮面烤漆處理。
 2、原告係以擺放在其門市多年、外表已老舊之輝煌床組交付被
    告，該輝煌床組係直接從臺灣裝櫃運至美國，而非義大利裝
    櫃運至美國，而依一般商業慣例，樣品之價格遠低於非樣品
    之價格，而原告以多年之樣品賣給被告，卻向被告收取非樣
    品之價格，可見原告係明知為舊貨仍交付給被告。
 3、被告至原告門市時，原告總經理甲○○向被告表示義大利進
    口沙發皆有使用乳膠外加上下鵝絨之品質，然實際上卻係劣
    質品，顯然原告為降低成本而訂製與約定不符之貨品。
 4、因原告係故意不告知瑕疵，故被告縱使受領貨品後超過6個月
    ，仍得解除契約。
 5、綜上所述，原告之所為，非僅為故意不告知瑕疵，並已構成
    詐欺，被告除得依民法第359條規定解除契約外，並得依民法
    第93條規定撤銷買受之意思表示。
(六)原告經理程慧珍在美國辦理交貨期間，曾向被告借支美金
    5,000元，又被告在美國代原告支付報關行費用美金10,000元
    、報關行尾款美金3,500元及補寄短少配件（大理石一片）所
    需費用美金427.97元，總計代原告支付美金18,927.97元，被
    告主張抵銷。
(七)聲明：
 1、原告之訴駁回。
 2、如受不利判決，被告願供擔保，請准免為假執行。
三、兩造不爭執事項：
(一)原告向被告購買家具、家飾，分別於96年4月23日、96年5月
    21 日及96年6月11日成立系爭買賣合約，買賣總價金為
    13,498,650元，嗣原告於96年11月、12月間分別將買賣標的
    物運抵美國被告住處，被告尚有6,735,134元之貨款未給付
    。（見臺灣高雄地方法院97年度審重訴字第125號卷第6頁至
    第15頁，本院卷第14頁、第108頁）
(二)被告於97年7月9日本院言詞辯論期日，當庭為解除系爭合約
    。（見本院卷第13頁、第105頁）
(三)被告曾代原告支付支付美金18,927.97元，若本件適用抵銷
    ，兩造同意以1美金兌換32.37元新臺幣之匯率計算抵銷金額
    。（見本院卷14、15、108、197頁）
四、兩造爭執要點：
(一)本件原告所交付之貨物是否有如被告所述之瑕疵？
(二)被告是否有怠於為民法第356條之通知？
(三)被告解除契約是否已經逾越6個月時間？
(四)原告是否有故意不告知瑕疵的情形？
(五)縱使有瑕疵，被告是否可以解除全部的買賣契約？
五、得心證之理由：
(一)本件有關原告所交付之貨物是否有如被告所述之瑕疵，經查
    ：
 1、針對上述被告抗辯（一）1、(1)(2)(3)(4)及2、(1)(2)及合
    約二ET-HD127BRB、ET-HD053BRB部分（即法國EHALT公司之
    產品）：
    依據系爭合約一末尾附註「凡法國EHALT之產品均為玫瑰木/
    亮面/鋼琴烤漆」，合約二備註欄亦載明「玫瑰木/鋼琴烤漆
    」等語，可見被告購買之產品應為玫瑰木製，而非僅「玫瑰
    木貼皮」甚明，原告自承其交付予被告該部分之產品為「玫
    瑰木貼皮」，然一般通常交易之觀念，「貼皮」與「實木」
    家具，雖外觀上不易觀察得知，然不論品質及價格上均相差
    甚鉅，如僅為「玫瑰木貼皮」或原告所謂僅係表示「玫瑰木
    風格」而已，以原告為專業家具商之立場，斷不可能未於合
    約上註明，惟觀之兩造合約，均明載為「玫瑰木/‧‧‧」
    ，可知兩造買賣當時合意應為玫瑰木製之產品，原告所承諾
    者亦為玫瑰木製之產品。雖原告主張法國EHALT原廠並無以
    玫瑰木原木而製成之家具，且所交付者與原告至門市所看到
    的家具相同云云。然查，被告雖曾至原告門市參觀過實品，
    然是否為「玫瑰木製家具」，並非一般消費者目視所能辨識
    ，原告為專業家具商，自應較被告有更多正確的資訊，縱使
    現場門市擺設之家具或法國原廠所製作者均為「玫瑰木貼皮
    」家具之情屬實，原告應有充分告知消費者之義務，而非於
    合約中向被告保證玫瑰木製之品質後，嗣後復稱法國原產無
    生產此種實木家具即可卸責。況且買賣契約係存在於兩造，
    原告既向被告保證所購買者係屬玫瑰木製家具，自應交付玫
    瑰木製家具，始符合債之本旨，本件原告自承所交付者非玫
    瑰木製，僅係玫瑰木貼皮而已，其品質及價值上顯有落差，
    應屬物有重大瑕疵。
 2、針對上述被告抗辯（一）1、(5)部分（即義大利輝煌床組）
    ：被告雖抗辯收到者係擺放在台灣原告門市展示多年之床組
    ，並非從義大利直接運至美國，所見之實品亦非常粗糙老舊
    云云，原告亦不否認交付予被告之床組原係擺放於台灣門市
    之展示品，由台灣運至美國，參以系爭合約雖未約定所買之
    床組均從義大利直接進口美國，然衡諸兩造合約一之內容，
    係包括法國EHALT家具及義大利輝煌床組，總價高達6,376,
    930元，兩造均稱合約一之產品全部依訂價打35折，為雙方
    議定價格，可見義大利輝煌床組在價格上並沒有較法國EHAL
    T家具有特別之優惠，為何法國EHALT家具係直接從法國進口
    運至美國交付被告之新品，而義大利輝煌床組卻交付陳列於
    台灣門市之現場展示品？蓋現場展品可能為參觀者觸摸或試
    坐而產生碰撞或刮痕等瑕疵，若出售之物為現場展品，亦應
    告知消費者並明訂於契約中，尤其在此種高價位商品買賣情
    形下，更應謹慎為之，故由本件合約一訂約精神而言，兩造
    約定買賣之貨品應為由義大利出貨至美國之新品。原告所交
    付之貨物係屬94年進口台灣，並擺放於原告門市現場之展示
    品，距96年本件買賣之時已有2年，應認所交付之貨物價值
    上有瑕疵。
 3、針對上述被告抗辯（一）2、(4)(5)(7)(8)，即沙發之部分
    ，被告雖抗辯在系爭合約簽訂前，原告有口頭允諾、保證同
    意以乳膠外加上下鵝絨之材質交貨，但送達目的地之實品卻
    以劣質之泡棉充當，坐墊底下更以粗糙之麻布車製，與原系
    列訂購內容完全不符云云，惟就原告有口頭允諾此一事實，
    被告並未舉證以實其說，而系爭合約亦未明文約定沙發係乳
    膠外加上下鵝絨之材質，既被告依原廠型錄挑選後，再由原
    告向原廠訂購，並由原廠公司依標準材質及規格生產製造，
    原告以此產品交付被告並無不合約定之情事，是以被告抗辯
    沙發部分有瑕疵，即不足採。
 4、就上述被告抗辯（一）2、(3)(6)(9)(12)之部分，被告雖抗
    辯有椅腳受損、桌邊處理粗糙、抽屜發霉污穢、未上漆、無
    法裝置等瑕疵，此為原告所否認，被告雖提出相片為證，然
    並無法確認是否屬原告所交付被告之產品，復又未有其他證
    據佐證，應認被告舉證尚有不足，因此無法遽認原告所交付
    此部分之產品有瑕疵。
 5、就上述被告抗辯（一）2、(10)(11)之部分，被告抗辯有嚴
    重瑕疵、電燈不亮等情事，除有被告提出相片為證外，復有
    證人程慧珍到庭具結證稱「圖26（茶几桌、型號HD053BRB）
    有一個桌腳確實有歪斜，但調整一下就可以了，圖27（宮廷
    燈-15盞、型號4000/10+5）燈的部分是有一盞燈少了一條電
    線所以不會亮，但是我們有請原廠寄了新的一盞燈」等語，
    則可見該茶几桌、宮廷燈在交付被告當時確有瑕疵，至於原
    告是否已盡其修補義務，應由原告就此一事實負舉證責任，
    惟原告並未舉證證明之，故就此部分，應可認有瑕疵。
 6、綜上，本件原告所交付之貨物，其中法國EHALT公司之產品
    、義大利輝煌床組、茶几桌及宮廷燈，應認具有物之瑕疵。
(二)原告所出賣之物雖有以上瑕疵，然本件被告係主張解除全部
    買賣契約，並未主張其他物之瑕疵所生之法律效果。惟解除
    契約顯失公平者，買受人僅得請求減少價金（民法第359條
    規定參照）。本件有關法國EHALT家具，因玫瑰木貼皮及玫
    瑰實木家具品質及價值相差甚鉅，與原合約約定差異過大，
    被告主張就此部分解除契約並未顯失公平，應屬可採。義大
    利輝煌床組部分因確屬義大利原廠所作，只是並非最新品，
    然因該商品訂價不斐，客源較少，雖係展示品，然相對地不
    如一般大眾化商品容易因長期展示供人坐臥而產生瑕疵，被
    告應可循減少價金或另行交付新品之途徑解決，其主張就此
    部分解除契約，尚不符公平原則，不足採取。至其於茶几桌
    及宮廷燈等，並非重大瑕疵，被告得主張減少價金或另行交
    付無瑕疵之物，其主張解除契約，亦不可採。
(三)承上，本院認原告所交付法國EHALT公司之產品具有重大瑕
    疵而得構成解約之事由，次應審究者為被告是否怠於為民法
    第365條之通知。經查，有關家具木材之性質為何，非專業
    之買受人當無法現場收受即可知悉，應屬不能即知之瑕疵，
    被告於96年11月27日收受上開產品，97年1月28日以存證信
    函（見本院卷149至153頁）通知原告貨品有瑕疵，應可認係
    在合理之檢查時間範圍內，不能遽認被告係怠於通知，被告
    已盡其檢查通知義務後，嗣於97年7月9日當庭表示解除系爭
    合約，距其97年1月28日存證信函之通知，並未逾越6個月期
    間，足認被告當庭為解除契約之意思表示，應屬合法。
(四)末查，兩造分別於96年4月23日、96年5月21日及96年6月11
    日訂立買賣合約共3份，此為兩造所不爭執之事實，而每份
    合約之標的物又包含多項家具及燈飾，其雖訂立於同一契約
    中，然其並無不可分離之關係，性質上亦可分別使用，應認
    得分別予以解除契約，因此本件被告所得主張解除契約之範
    圍，僅限於法國EHALT之產品，而不得據以解除全部契約，
    故被告主張解除全部契約為無理由。
(五)本件被告解除法國EHALT產品之契約，亦即系爭合約一，除
    輝煌床組之部分外，及系爭合約二之部分，洛可可長餐桌（
    數量1、型號ET-HD006BRM-L）方背扶手皮餐椅（數量2、型
    號ET-LO0923BRB）、方背皮餐椅（數量12、型號ET-LO823BR
    B）及合約二ET-HD127BRB、ET-HD053BRB部分，均屬法國EHA
    LT產品契約部分予以解除，各該解除部分之金額分別為5,
    307,400元（系爭合約一扣除輝煌床組之金額）、1,719,299
    元（系爭合約二：『2,181,070/7,479,321』X5,921,720=1,
    719,299，元以下四捨五入），總計解除契約之金額為
    7,026,699元。因此，本件經被告解除部分買賣契約後，被
    告即無再給付以上款項之義務，原告主張被告尚有貨款未給
    付，然被告解除部分契約之金額已超過原告本件請求之金額
    ，被告拒絕給付本件原告請求之以原契約計算尚未給付之金
    額，應屬有理。
(六)至被告於最後言詞辯論前另主張原告故意詐欺，依民法第93
    條規定撤銷買賣意思表示，惟此項主張係於97年12月22日當
    庭提出民事答辯狀始為主張，而本院已於97年11月10日言詞
    辯論期日當庭協同兩造整理本件爭點，並詢問兩造是否有其
    他爭點增列，被告表示「對以上爭點沒有意見，無其他增列
    事項」，則其嗣後再增加上開攻擊防禦方法，應認被告係逾
    時提出該攻擊方法，有礙訴訟之終結，依民事訴訟法第196
    條第2項規定，應予駁回，爰不再就此爭點為審酌，附此敘
    明。
六、綜上所述，本件被告既已合法解除系爭部分合約，且解除合
    約之金額大於依原合約尚未給付之金額，可知被告並無積欠
    原告貨款。從而，原告依據系爭合約，請求被告應給付原告
    6,735,134元，及自起訴狀繕本送達被告之翌日起至清償日
    止，按年息百分之5計算之利息，為無理由，應予駁回，原
    告之訴既已駁回，其假執行之聲請亦失所附麗，併予駁回。
七、本件事證已臻明確，兩造其餘攻擊、防禦方法與判決之結果
    不生影響，爰不另贅論，附此敘明。
八、本件訴訟費用為裁判費68,023元，由敗訴之原告負擔。
九、據上論結，原告之訴為無理由，依民事訴訟法第78條、第87
    條第1項，判決如主文。
中    華    民    國    98    年    1    月     19    日
                  民事第三庭    法  官  蔡雅惠
以上正本係照原本作成
如對本判決上訴，須於判決送達後20日內向本院提出上訴狀
中    華    民    國    98    年    1    月     19    日
                                書記官  詹書瑋


司法院資訊處製作；財團法人民間司法改革基金會備份。
